【裁判字號】    95,易,84
【裁判日期】    950630
【裁判案由】    違反毒品危害防制條例
【裁判全文】
臺灣新竹地方法院刑事判決                95年度易字第84號
公  訴  人  臺灣新竹地方法院檢察署檢察官
被      告  甲○○
上列被告因違反毒品危害防制條例案件，經檢察官提起公訴（九
十四年度毒偵字第一九七八號、第二二六○號）及同署檢察官移
送併案審理（九十五年度毒偵字第六二八號），本院裁定進行簡
式審判程序，判決如下：
     主  文
甲○○連續施用第二級毒品，累犯，處有期徒刑拾月。
扣案之安非他命壹包（毛重零點貳公克）、含安非他命殘渣之分
裝袋壹個（無法析離化驗），均沒收銷燬之，吸食器貳組，均沒
收。
     事  實
一、甲○○曾於民國九十二年間因違反毒品危害防制條例案件，
    經本院以九十二年度易字第四四一號判決判處有期徒刑七月
    ，又於九十三年間因竊盜案件，經本院以九十三年度易字第
    四八號判決判處有期徒刑一年，嗣定應執行有期徒刑一年六
    月確定，自九十三年一月九日入監執行，於九十四年六月三
    日縮短刑期假釋出監，於九十四年六月十日假釋期滿執行完
    畢。其於八十八年間且因施用毒品案件，經本院裁定觀察勒
    戒後，認有繼續施用毒品傾向，再經裁定令入戒治處所施以
    強制戒治，嗣其強制戒治處遇經評定為合格，無繼續戒治之
    必要，經裁定停止強制戒治付保護管束，於八十九年五月八
    日保護管束期滿，由臺灣新竹地方法院檢察署檢察官於八十
    九年七月十三日，以八十九年度戒毒偵字第六七號不起訴處
    分確定。又於九十年間因施用毒品案件，經本院裁定令入戒
    治處所施以強制戒治，並於九十年二月十六日，以九十年竹
    北簡字第四七號判決判處有期徒刑六月確定。嗣其強制戒治
    處遇經評定為合格，無繼續戒治之必要，經裁定停止強制戒
    治付保護管束，於九十一年一月十六日保護管束期滿，仍不
    知悔改，於強制戒治執行完畢後五年內，復基於施用第二級
    毒品安非他命之概括犯意，於九十四年十月十二日某時起至
    九十五年三月二十一日上午某時止，在其位於新竹縣竹北市
    ○○街二四之七號三樓住處，將安非他命放入其所有之吸食
    器內，持其所有之打火機點火燒烤，吸食安非他命遇熱時產
    生之煙氣之方式，連續施用安非他命多次。嗣警方於(1)九十
    四年十月十三日凌晨○時五十分許，徵得其同意搜索其上址
    住處後，當場查扣其所有，供施用安非他命所用之吸食器一
    組，並於同日採集其尿液送驗。(2)九十四年十二月十一日下
    午四時許，在新竹縣竹北市○○街七八七號前對其盤查後，
    當場查扣其所有之安非他命一包（毛重○點二公克），並於
    翌日即同年月十二日採集其尿液送驗。(3)九十五年三月二十
    一日下午四時許，在新竹縣竹北市縣○○路「樂多遊戲場」
    旁對其盤查後，當場查扣其所有含安非他命殘渣之分裝袋一
    個（無法析離化驗）及供施用安非他命所用之吸食器一組，
    並於同日採集其尿液送驗。其先後三次為警採尿送驗結果均
    呈安非他命陽性反應而查獲上情。
二、案經新竹市警察局第二分局及新竹縣警察局竹北分局報請臺
    灣新竹地方法院檢察署檢察官偵查起訴及同署檢察官移送併
    案審理。
     理  由
一、被告甲○○所犯毒品危害防制條例第十條第二項施用第二級
    毒品罪，均非為死刑、無期徒刑、最輕本刑為三年以上有期
    徒刑之罪或高等法院管轄第一審案件，其於準備程序進行中
    先就被訴事實為有罪之陳述，本院認為合於刑事訴訟法第二
    百七十三條之一第一項之規定，裁定進行簡式審判程序，先
    予敘明。
二、上述事實，業經被告甲○○於本院審理時坦白承認，而被告
    於九十四年十月十三日、十二月十二日、九十五年三月二十
    一日經警採尿送驗結果，均呈安非他命陽性反應，有尿液送
    驗受檢人真實姓名代號對照表三紙、臺灣檢驗科技股份有限
    公司濫用藥物尿液檢驗報告一紙、昭信科技顧問股份有限公
    司濫用藥物尿液檢體檢驗報告二紙在卷可證，此均為檢驗機
    關本於專業知識及以精密儀器測試所得之結論，自可憑信。
    又施用安非他命，可於一至五日內由施用者尿液中檢測得知
    ，亦有行政院衛生署管制藥品管理局九十二年三月十日管檢
    字第○九二○○○一四九五號函在卷可供參考。此外，復有
    安非他命一包（毛重○點二公克）、含安非他命殘渣之分裝
    袋一個（無法析離化驗）、吸食器二組扣案可資佐證，足見
    被告之自白與事實相符，可以採信，其於上述時地施用安非
    他命多次之事實，應可認定。再被告於八十八年間因施用毒
    品案件，經本院裁定觀察勒戒後，認有繼續施用毒品傾向，
    再經裁定令入戒治處所施以強制戒治，嗣其強制戒治處遇經
    評定為合格，無繼續戒治之必要，經裁定停止強制戒治付保
    護管束，於八十九年五月八日保護管束期滿，由臺灣新竹地
    方法院檢察署檢察官於八十九年七月十三日，以八十九年度
    戒毒偵字第六七號不起訴處分確定。又於九十年間因施用毒
    品案件，經本院裁定令入戒治處所施以強制戒治，並於九十
    年二月十六日，以九十年竹北簡字第四七號判決判處有期徒
    刑六月確定。嗣其強制戒治處遇經評定為合格，無繼續戒治
    之必要，經裁定停止強制戒治付保護管束，於九十一年一月
    十六日保護管束期滿等情，有臺灣新竹地方法院檢察署刑案
    資料查註紀錄表及臺灣高等法院被告前案紀錄表各一份在卷
    足憑，事證明確，被告於強制戒治執行完畢後五年內，再施
    用第二級毒品安非他命之犯行應可認定。
三、查安非他命為毒品危害防制條例第二條第一項第二款所稱之
    第二級毒品，不得持有及施用，被告甲○○竟持以施用，核
    其所為，係犯同條例第十條第二項之施用第二級毒品罪。其
    施用前持有第二級毒品安非他命之低度行為，應為施用之高
    度行為所吸收，不另論罪。其先後多次施用安非他命之行為
    ，時間緊接，觸犯構成要件相同之罪名，顯係基於概括之犯
    意反覆為之，為連續犯，應以一罪論並加重其刑。公訴意旨
    僅敘及被告於九十四年十月間起至同年十二月八日止施用安
    非他命多次之犯行，惟被告其餘施用安非他命之行為，與已
    起訴部分，有連續犯之裁判上一罪關係，已如前述，本院自
    應併予裁判。其曾於九十二年間因違反毒品危害防制條例案
    件，經本院以九十二年度易字第四四一號判決判處有期徒刑
    七月，又於九十三年間因竊盜案件，經本院以九十三年度易
    字第四八號判決判處有期徒刑一年，嗣定應執行有期徒刑一
    年六月確定，自九十三年一月九日入監執行，於九十四年六
    月三日因縮短刑期假釋出監，於九十四年六月十日假釋期滿
    執行完畢，有臺灣新竹地方法院檢察署刑案資料查註紀錄表
    及臺灣高等法院被告前案紀錄表各一份在卷可供參考，其受
    有期徒刑之執行完畢後，五年之內再犯有期徒刑以上刑之本
    罪，為累犯，應依法加重其刑，併遞加重之。爰審酌被告曾
    有竊盜、恐嚇、詐欺、違反麻醉藥品管理條例、違反毒品危
    害防制條例等前科之素行、經執行觀察勒戒與強制戒治後仍
    未戒除毒癮、施用安非他命嚴重危害其身心健康、施用安非
    他命期間非長及坦認犯行之犯罪後態度等一切情狀，認以量
    處如主文所示之刑為適當，公訴人求處有期徒刑一年六月則
    嫌過重，附此敘明。扣押在案之安非他命一包（毛重○點二
    公克）、含安非他命殘渣之分裝袋一個（無法析離化驗），
    均應依毒品危害防制條例第十八條第一項前段之規定沒收銷
    燬之。另扣押在案之吸食器二組，均為被告所有供施用安非
    他命所用之物，業經被告供明在卷，均應依刑法第三十八條
    第一項第二款之規定沒收。至被告所有，供施用安非他命所
    用之點火工具並未扣案，亦無證據證明現尚存在，為避免執
    行困難，爰不併予宣告沒收。
據上論斷，應依刑事訴訟法第二百七十三條之一、第二百九十九
條第一項前段，毒品危害防制條例第十條第二項、第十八條第一
項前段，刑法第十一條、第五十六條、第四十七條、第三十八條
第一項第二款，判決如主文。
本案經檢察官傅伊君到庭執行職務。
中    華    民    國  九十五  年    六    月  三十  日
                  刑事第六庭    法  官  林昌義
以上正本證明與原本無異。
如不服本判決，應於判決送達後10日內向本院提出上訴狀 (應附
繕本 )，上訴於臺灣高等法院。
中    華    民    國  九十五  年    六  月    三十    日
                                書記官  江靜玲
附錄本案論罪科刑法條全文：
毒品危害防制條例第十條
施用第一級毒品者，處六月以上五年以下有期徒刑。
施用第二級毒品者，處三年以下有期徒刑。


司法院資訊處製作；財團法人民間司法改革基金會備份。
